臺灣臺中地方法院民事裁定
110年度抗字第279號
抗  告  人  費秀珠  
相  對  人  方王乃英
上列當事人間聲請本票裁定准予強制執行事件，抗告人對於中華
民國110年10月26日本院非訟中心司法事務官所為裁定（110年度
司票字第5915號）提起抗告，本院合議庭裁定如下：
    主  文
抗告駁回。
抗告程序費用新臺幣1,000元由抗告人負擔。
    理  由
一、抗告意旨略以：抗告人曾於民國91年，向相對人借款新臺幣
    （下同）60萬元修繕房屋，因修繕金額超過60萬元，因此無
    法償還，就設定房子做抵押，金額超出60萬元，並再簽一張
    本票160萬元。從91年到110年11月5日止，抗告人共還了88
    萬元，但相對人卻一直把抗告人還的錢說不算是本金，而是
    利息，爰提起抗告，請求廢棄原裁定等語。
二、按本票執票人，依票據法第123條規定，聲請法院裁定許可
    對發票人強制執行，係屬非訟事件，此項聲請之裁定，及抗
    告法院之裁定，僅依非訟事件程序，以審查強制執行許可與
    否，並無確定實體上法律關係存否之效力，如發票人就票據
    債務之存否有爭執時，應由發票人提起確認之訴，以資解決
    （最高法院57年台抗字第76號民事裁定要旨參照）。法院就
    本票形式上之要件是否具備予審查為已足。至該本票債務是
    否已因清償而消滅，應依訴訟程序另謀解決，殊不容於裁定
    程序中為此爭執（最高法院56年台抗字第714號民事裁定要
    旨參照）。
三、本件相對人主張其持有抗告人於91年9月13日所簽發，面額1
    60萬元，到期日107年10月30日，票據號碼：CH444206，並
    免除作成拒絕證書之本票1張（下稱系爭本票），經提示未
    獲付款，爰依票據法第123條規定，聲請裁定准許強制執行
    等情，業據相對人於原審提出系爭本票為證（影本見原審卷
    第7頁）。依非訟事件程序為形式審查，系爭本票上之必要
    記載事項已具備，原裁定准予強制執行其本息，即無不合。
    至於抗告人所稱其陸續已清償共88萬元等語，屬實體上法律
    關係之抗辯，應依訴訟程序另謀解決，不容於裁定程序中為
    此爭執，故本件抗告為無理由，應予駁回。
四、按依法應由關係人負擔費用者，法院裁定命關係人負擔時，
    應一併確定其數額，非訟事件法第24條第1項定有明文。爰
    依法確定本件抗告程序費用額為1,000元，由抗告人負擔。
五、據上論結，本件抗告為無理由，依非訟事件法第46條、第21
    條第2項、第24條第1項，民事訴訟法第495條之1第1項、第4
    49條第1項、第95條、第78條，裁定如主文。
中　　華　　民　　國　　110 　年　　12　　月　　10　　日
                  民事第二庭    審判長法  官　呂麗玉
　　　　　　　　　                    法  官　李佳芳
                                      法  官　蔡嘉裕
正本證明與原本無異
如不服本裁定，僅得於裁定送達後10日內，以適用法規顯有錯誤
為理由，並應委任律師為代理人，向本院提出再抗告狀，並繳納
再抗告費用新臺幣1,000 元。
中　　華　　民　　國　　110 　年　　12　　月　　10　　日
                                      書記官　譚系媛